【裁判字號】    97,訴,3827
【裁判日期】    971029
【裁判案由】    毒品危害防制條例
【裁判全文】
臺灣臺中地方法院刑事判決              97年度訴字第3827號
公  訴  人  臺灣臺中地方法院檢察署檢察官
被      告  甲○○
上列被告因違反毒品危害防制條例案件，經檢察官提起公訴（97
年度毒偵字第4149號），被告於準備程序中為有罪陳述，經本院
合議庭裁定由受命法官依簡式審判程序獨任審理，判決如下：
    主    文
甲○○施用第一級毒品，累犯，處有期徒刑拾月。
    犯罪事實
一、甲○○前因施用毒品案件，經本院以91年度毒聲字第3055號
    裁定令入戒治處所施以強制戒治，於民國92年11月30日強制
    戒治執行完畢釋放；又於94年間因施用毒品案件，經臺灣高
    等法院臺中分院以94年度上訴字第1102號判決判處有期徒刑
    1 年2 月確定，另於94年間再因施用毒品案件，經本院以94
    年度易字第2531號、94年度訴字第3083號判決分別判處有期
    徒刑5 月、1 年確定，嗣經減刑各減為有期徒刑2 月又15日
    、6 月，並定應執行有期徒刑8 月確定，接續執行於96年9
    月27日縮刑期滿執行完畢。詎仍不知悔改，明知海洛因係毒
    品危害防制條例第2 條第2 項第1 款所明定之第一級毒品，
    不得持有、施用，竟於前開強制戒治執行完畢釋放後5 年內
    ，基於施用海洛因之犯意，於97年7 月7 日上午7 時許，在
    臺中市北屯區子里子巷76號住處內，以注射針筒注射之
    方式，施用海洛因1 次。嗣於同年月10日晚間7 時30分許，
    經警持本院核發之搜索票至上開住處搜索而查獲，再經警徵
    得其同意採集尿液送驗，結果呈嗎啡陽性反應，而查悉上情
    。
二、案經臺中市警察局移送臺灣臺中地方法院檢察署檢察官偵查
    起訴。
    理    由
一、本件被告甲○○所犯係死刑、無期徒刑、最輕本刑為3 年以
    上有期徒刑以外之罪，其於準備程序中就被訴事實為有罪之
    陳述，經受命法官告知簡式審判程序之旨，並聽取公訴人及
    被告之意見後，本院合議庭認為適宜由受命法官獨任進行簡
    式審判程序，依刑事訴訟法第273 條之1 第1 項規定，裁定
    由受命法官獨任進行審判程序，合先敘明。
二、上開犯罪事實，業據被告甲○○於偵查中及本院準備、審理
    時坦承不諱，且被告為警查獲時所採集之尿液經送請中山醫
    學大學附設醫院檢驗科藥物檢測中心檢驗結果，呈嗎啡陽性
    反應，有該中心97年7 月24日尿液檢驗報告及臺中市警察局
    刑事警察大隊委託檢驗尿液代號與真實姓名對照表各1 紙附
    卷可稽，是被告之自白核與事實相符，應堪採信。本案事證
    明確，被告施用第一級毒品海洛因1 次之犯行，洵堪認定。
三、按觀察、勒戒或強制戒治執行完畢釋放後，5 年內再犯毒品
    危害防制條例第10條施用毒品之罪者，應依法追訴，毒品危
    害防制條例第23條第2 項定有明文。本件被告因施用毒品案
    件，經本院以91年度毒聲字第3055號裁定令入戒治處所施以
    強制戒治，於92年11月30日強制戒治執行完畢釋放等情，有
    臺灣臺中地方法院檢察署刑案資料查註紀錄表、全國施用毒
    品案件紀錄表及臺灣高等法院被告前案紀錄表各1 份在卷可
    參，是被告於上開強制戒治執行完畢釋放後，5 年內再犯本
    件施用第一級毒品之犯行，依前開法條之規定，自應依法追
    訴、處罰。
四、核被告甲○○所為，係犯毒品危害防制條例第10條第1 項之
    施用第一級毒品海洛因罪。其持有第一級毒品海洛因之低度
    行為，為施用第一級毒品海洛因之高度行為所吸收，不另論
    罪。又被告於94年間因施用毒品案件，經臺灣高等法院臺中
    分院以94年度上訴字第1102號判決判處有期徒刑1 年2 月確
    定，另於94年間再因施用毒品案件，經本院以94年度易字第
    2531號、94年度訴字第3083號判決分別判處有期徒刑5 月、
    1 年確定，嗣經減刑各減為有期徒刑2 月又15日、6 月，並
    定應執行有期徒刑8 月確定，接續執行於96年9 月27日縮刑
    期滿執行完畢乙節，有上開前案紀錄表1 份在卷可憑，其於
    徒刑執行完畢後，5 年內故意再犯本件有期徒刑以上之罪，
    為累犯，應依刑法第47條第1 項之規定，加重其刑。爰審酌
    被告經觀察、勒戒、強制戒治程序執行完畢，且曾經法院判
    處罪刑，仍未能徹底戒絕毒品，再犯本件施用第一級毒品犯
    行，足見其戒絕毒癮之意志不堅，未能體悟施用毒品對自己
    、家人造成之傷害及社會之負擔，惟念其犯後尚知坦承犯行
    ，態度良好，及施用毒品乃戕害自身健康，尚未直接危害他
    人，反社會性不高等一切情狀，量處如主文所示之刑，以資
    懲儆。
據上論斷，應依刑事訴訟法第273 條之1 第1 項、第299 條第1
項前段，毒品危害防制條例第10條第1 項，刑法第11條前段、第
47條第1 項，判決如主文。
本案經檢察官乙○○到庭執行職務。
中    華    民    國    97    年    10    月    29    日
                  刑事第十庭    法  官  陳玉聰
以上正本證明與原本無異。
如不服本判決，應於收受送達後10日內向本院提出上訴書狀（應
敘述具體理由並附繕本）。
上訴書狀如未敘述理由，應於上訴期間屆滿後20日內補提理由書
於本院。
                                書記官  吳彩華
中    華    民    國    97    年    10    月    29    日
附錄本判決論罪科刑之法條：
毒品危害防制條例第10條
施用第一級毒品者，處6月以上5年以下有期徒刑。


司法院資訊處製作；財團法人民間司法改革基金會備份。
